臺灣高等法院臺南分院刑事判決
上　訴　人
即　被　告　乙 ○ ○
上列上訴人因過失致死案件，不服臺灣雲林地方法院93年度交易
字第144號中華民國94年1月31日第一審判決（起訴案號：臺灣雲
林地方法院檢察署 93年度偵字第43860號），提起上訴，被告並
就犯罪事實為有罪陳述，經本院裁定進行簡式審判程序，本院判
決如下：
    主  文
上訴駁回。
乙○○緩刑肆年。
    事  實
一、乙○○於民國93年10月16日23時許起，即在雲林縣虎尾鎮美
    樂迪ＫＴＶ店內服用酒類，明知其酒精濃度測定值已達0.83
    5毫克酒醉下，不能安全駕駛，仍駕駛車牌號碼7G-9678號自
    用小客車，搭載友人陳裕昇，於17日 5時50分許，沿雲林縣
    虎尾鎮○○路由西往東方向行駛，行經光明路56之6號前（
    該路段限速40公里以下），本應注意駕駛人駕駛汽車，行車
    速度，依標誌或標線之規定，無標誌或標線者，在市區道路
    ，時速不得超過50公里，在郊外道路時速不得超過60公里，
    但在未劃設車道線或行車分向線之道路，市區時速不得超過
    30公里，郊外時速不得超過40公里，不得超速行駛、行經彎
    道，應減速慢行，作隨時停車之準備、汽車行駛時，駕駛人
    應注意車前狀況，並隨時採取必要之安全措施、酒後其吐氣
    所含酒精成份超過每公升0.25毫克以上者，不得駕車，以避
    免危險之發生，而依當時情況天候晴、有晨光、路面狀態乾
    燥、無缺陷、無障礙物、視距良好，尚非不能注意，竟能注
    意而疏未注意，而以60、70公里之時速超速行駛、且未減速
    慢行、亦未注意車前狀況、酒醉，以致衝撞該處右側路旁房
    屋及電線桿，使車內乘客陳裕昇受有頭面頸部擦挫傷、胸部
    多處挫裂傷、右手部擦傷、右下腿多處擦傷、肋骨骨折，經
    送醫急救後．仍因出血性休克不治死亡。
二、案經雲林縣警察局虎尾分局移送臺灣雲林地方法院檢察署檢
    察官相驗後偵查起訴，嗣由臺灣雲林地方法院合議庭裁定進
    行簡式審判程序審理。
    理  由
壹、認定犯罪事實所憑之證據及理由
  一、上揭事實，業據上訴人即被告乙○○坦承不諱，核與告訴
      人即被害人陳裕昇之母親甲○○所指訴之情節相符，並有
      雲林縣警察局所製道路交通事故調查報告表、道路交通事
      故現場圖各 1紙及現場肇事照片14幀在卷可佐。而被告服
      用酒類，酒精濃度測定值已達 0.835毫克，有其酒精測定
      紀錄表一紙在卷可稽，顯已不能安全駕駛。又查，被害人
      陳裕昇確因本件車禍受有頭面頸部擦挫傷、胸部多處挫裂
      傷、右手部擦傷、右下腿多處擦傷、肋骨骨折，經送醫急
      救後．仍因出血性休克不治死亡，亦經臺灣雲林地方法院
      檢察署檢察官督同檢驗員相驗屬實，製有驗斷書、相驗屍
      體證明書、勘驗筆錄各 1紙附卷可稽。綜參上開補強證據
      已足資證明被告於審理中所為之任意性自白，應具有相當
      程度之真實性，而確信被告前述自白之犯罪事實確屬真實
      。
  二、按駕駛人駕駛汽車，行車速度，依標誌或標線之規定，無
      標誌或標線者，在市區道路，時速不得超過50公里，在郊
      外道路時速不得超過60公里，但在未劃設車道線或行車分
      向線之道路，市區時速不得超過30公里，郊外時速不得超
      過40公里，不得超速行駛；行經彎道，應減速慢行，作隨
      時停車之準備；汽車行駛時，駕駛人應注意車前狀況，並
      隨時採取必要之安全措施；酒後其吐氣所含酒精成份超過
      每公升0.25毫克以上者，不得駕車，道路交通安全規則第
      93條第1項第1款、第3款、第94條第3項、第114條第2款分
      別定有明文。被告既駕駛汽車曾考領有駕駛執照，上述規
      則為其應注意並能注意之事項，且本件肇事路段，依當時
      情況天候晴、有晨光、路面狀態乾燥、無缺陷、無障礙物
      、視距良好，尚非不能注意，且該路段限速時速40公里以
      下，有道路交通事故調查表一紙註記明確，被告疏未注意
      上開規定，以致肇事，顯有過失，致其車上乘客即被害人
      陳裕昇因本件車禍受有頭面頸部擦挫傷、胸部多處挫裂傷
      、右手部擦傷、右下腿多處擦傷、肋骨骨折，經送醫急救
      後．仍因出血性休克不治死亡。綜合上開證據之調查結果
      ，足證明被害人陳裕昇確係因被告過失行為所肇致之本件
      交通事故，造成被害人陳裕昇因傷重死亡，是被告之過失
      行為與被害人所受重傷害之結果間有相當因果關係。
  三、綜上所述，本件事證明確，被告過失致死之犯行，堪以認
      定，應依法論科。
貳、論罪科刑之理由
  一、核被告乙○○所為，係犯刑法第185條之3之服用酒類，不
      能安全駕駛動力交通工具而駕駛罪、及第276條第1項之過
      失致死罪。
  二、被告係汽車駕駛人，因酒醉駕車肇事，因而致人死亡，依
      法應負刑事責任，爰依道路交通管理處罰條例第86條第 1
      項規定，就其過失致死罪部分加重其刑。
  三、被告所犯上開二罪之間，犯意各別，行為互殊，應予分論
      併罰。
參、維持原判決之理由
  一、原審以被告為有罪之陳述，裁定以簡式審判程序審理，認
      其罪證明確，因而：
    (一)適用刑法185條之3 、第276條第1項、第51條第5款，道路
      交通管理處罰條例第86條第 1項，罰金罰鍰提高標準條例
      第1條前段之規定。
    (二)並審酌被告違規駕車肇事、過失程度、致被害人死亡、及
      犯罪後坦認之態度等一切情狀，各量處有期徒刑四月（酒
      醉駕車部分）及七月（過失致死部分），併定其應執行刑
      。
  二、本院經核原判決認事用法，並無不合，且量刑亦堪屬允當
      。被告上訴意旨猶執前詞，指摘原判決量刑過重，為無理
      由，應予駁回。
  三、末按法院對符合刑法第74條之被告，依其犯罪情節及犯後
      態度，足信無再犯之虞，且因過失犯罪，且態度誠懇，犯
      罪後因向被害人或其家屬道歉或給付合理賠償，經被害人
      或其家屬表示宥恕者，宜認為以暫不執行為適當，並予宣
      告緩刑，法院加強緩刑宣告實施要點第二點第2、6款參照
      。查被告未曾受有期徒刑以上刑之宣告，有台灣高等法院
      被告全國前案紀錄表一份可按，本件因被告之過失行為而
      肇事，本院審酌上情，並參以被告因本件車禍亦受有重傷
      ，甚而昏迷送醫，住院多日，現仍因傷行動不便，須坐輪
      椅，對被告應是很大之教訓，是經此偵審程序，當知警惕
      ，信無再犯之虞。且被告於94年5月17日本院刑事附帶民
      事訴訟審理中，已與被害人家屬成立和解，賠償被害人家
      屬二百萬元，有本院94年度交附民字第59號和解筆錄可稽
      ，符合前揭法院加強緩刑宣告實施要點第2點第2、 6款之
      規定，因認所宣告之刑以暫不執行為適當，併宣告緩刑四
      年，以啟自新。
肆、適用之法律
  一、刑事訴訟法第364條、第273條之1、第368條。
  二、刑法第74條第1款。
本案經檢察官張太龍到庭執行職務。
中　　華　　民　　國　　94　　年　　5 　　月　　31　　日
                  刑事第四庭    審判長法　官  鄭文肅
                                      法　官  林勝木
                                      法　官  蔡美美
以上正本證明與原本無異。
不得上訴。
　　　　　　　　　　　　　　　　　　　書記官  蔡振豐
中　　華　　民　　國　　94　　年　　5 　　月　　31　　日
附錄法條：
中華民國刑法第276條第1項：
(過失致死罪)
因過失致人於死者，處二年以下有期徒刑、拘役或二千元以下罰
金。
